Hugo Leonel

https://www.linkedin.com/in/hugo-leonel/

hugoleonel.net64@gmail.com | (31) 98578-6805 - (31) 3950-3004

OBJETIVO

DESENVOLVEDOR JAVA JÚNIOR

DESCRIÇÃO

Graduado em Sistemas de Informação. Possui conhecimento sólido em Lógica de Programação, competência em Orientação a Objetos e experiência em Desenvolvimento Web. Se interessa em se aprofundar na linguagem Java e se especializar em Engenharia de Software. Analítico, estudioso e participativo.

EDUCAÇÃO

PONTIFÍCIA UNIVERSIDADE CATÓLICA DE MINAS GERAIS - CAMPUS SÃO GABRIEL

SISTEMAS DE INFORMAÇÃO (BACHARELADO)

Ingresso: Ago 2015 | Formatura: Fev 2024

Belo Horizonte, MG, Brasil

EXPERIÊNCIA

DTI SISTEMAS LTDA

ESTAGIÁRIO DE PROGRAMAÇÃO

Mai 2021 - Out 2022 | Belo Horizonte, MG, Brasil

Desenvolvimento e sustentação de produto por meio da metodologia ágil. Com tecnologias ASP.NET Core e Angular2+.

TEKNISA SOFTWARE

ESTAGIÁRIO DE PROGRAMAÇÃO

Mai 2019 - Mar 2020 | Belo Horizonte, MG, Brasil

Correção e evolução dos produtos da empresa como o ERP Pebbian, por meio de codificação do sistema nas linguagens PHP e JavaScript. Manutenção de banco de dados pelo Oracle SQL Developer. Atuação na geração de ambiente de teste e ambiente de deploy por meio de ferramentas da própria empresa.

MINISTÉRIO PÚBLICO DO ESTADO DE MINAS GERAIS

ESTAGIÁRIO DE PROGRAMAÇÃO

Nov 2017 - Dez 2018 | Belo Horizonte, MG, Brasil

Análise e desenvolvimento de produto interno da empresa, por meio de codificação do sistema, nas linguagens Java e TypeScript, com auxílio de frameworks Hibernate e Angular2+.

MICROSOFT INNOVATION CENTER PUC MINAS

RESIDENTE TÉCNICO

Set 2016 - Dez 2016 | Belo Horizonte, MG, Brasil

Análise de dados para contribuição de um projeto de dados. Para isto foram necessárias técnicas de ETL por meio do SQL Server Integration Services e tratamento de dados por meio do Microsoft SQL Server.

FORMAÇÃO COMPLEMENTAR

SENAI CETEL CÉSAR RODRIGUES

APRENDIZAGEM INDUSTRIAL EM PROGRAMAÇÃO JAVA

2014 - 2015 | Belo Horizonte, MG, Brasil

Lógica de programação e desenvolvimento de sistemas pela linguagem Java, para Desktop (Swing) e Web (JSP, JSF e Spring).. Modelagem, integração e manipulação do banco de dados MySQL.

S.O.S INFORMÁTICA - SÃO BENEDITO

OPERADOR DE SISTEMAS

2013 - 2014 | Santa Luzia, MG, Brasil

PLUG MINAS - CENTRO DE FORMAÇÃO E EXPERIMENTAÇÃO DIGITAL

JOGOS DIGITAIS

2012 | Belo Horizonte, MG, Brasil

HABILIDADES

TÉCNICAS

Linguagens: Java, C#, JavaScript, Python, PHP, SQL, HTML, CSS

Frameworks: Spring Boot, Angular, AngularJS, Hibernate

Testes: Unitários (Moq) e Integração (Postman);

Domínio em Lógica de Programação, competência em Programação Orientada a Objeto e experiência em Programação Web FullStack (BackEnd & FrontEnd)

Cloud Computing: Azure Devops

Metodologia: SCRUM

Conhecimento em arquiteturas MVC e REST

Programas: Eclipse, Visual Studio, Netbeans, Microsoft SQL Server, Oracle SQL Developer, MySQL Workbench, Pacote Office

Sistemas Operacionais: Windows e Linux.

Outras Ferramentas: Git, Visual Studio Code, Postman, Sublime Text 3, Notepad++

SOCIAIS

Facilidade em aprender, curiosidade em todas as áreas de T.I e visão holística